【裁判字號】    98,訴,2145
【裁判日期】    990427
【裁判案由】    回復原狀
【裁判全文】
臺灣板橋地方法院民事判決              98年度訴字第2145號
原      告  乙○○
            甲○○
共      同
訴訟代理人  李成功律師
複  代理人  許聰元律師
被      告  丙○○
訴訟代理人  張瑞釗律師
上列當事人間回復原狀事件，本院於中華民國99年4月13日言詞
辯論終結，判決如下：
    主  文
原告之訴及假執行之聲請均駁回。
訴訟費用由原告負擔。
    事實及理由
一、本件兩造就台北縣永和市○○○路○段229巷1號8樓之3房屋
    （下稱系爭房屋）及其坐落土地應有部分（含車位，以下合
    稱系爭房地）買賣契約所生爭議，於不動產買賣契約書（下
    稱系爭買賣契約）第12條第6項約定以房地所在地之法院為
    第一審管轄法院，本院自有合意管轄權，合先敘明。
二、原告起訴主張：(一)原告夫妻於民國97年間，以總價新台幣（
    下同）595萬元，向被告購買系爭房地，並於97年3月12日給
    付60萬元簽約金、97年4月9日給付完稅款59萬元及尾款476
    萬元，迨於98年5月間，原告聽聞系爭房屋於94年間前後，
    曾發生燒炭自殺或其他非自然身故事件，經瞭解警方當時應
    會通知房屋所有權人到場，顯被告已知悉上情，竟仍於系爭
    買賣契約附表「標的物現況說明書」第26欄：「是否曾經發
    生『非自然身故』之情事」，勾選為「否」，而以詐欺之方
    式與原告締約，應負侵權行為損害賠償責任。(二)依房屋交易
    市場通念，系爭房屋曾發生「非自然身故」之情事，乃屬交
    易之重要資訊，並影響交易價值甚鉅，自屬民法第354條第1
    項所定出賣人即被告應負擔保之責之重大瑕疵，買受人即原
    告自得依同法第359條規定解除契約，並得依民法第259條第
    2款規定請求回復原狀。(三)原告因被告上開詐欺行為，喪失
    在當時行情下另行覓購其他無瑕疵房屋之機會，受有房價上
    漲之損失，茲暫以100萬元為損害賠償之金額，並與原告將
    車位出售不能返還而應償還被告價額部分予以抵銷等情。並
    聲明：(一)被告應於原告將系爭房地移轉登記相關文件資料備
    妥同時，返還原告595萬元，及其中60萬元自97年3月12日起
    、其中535萬元自97年4月9日起，均至清償日止，按年息百
    分之5計算之利息。(二)願供擔保請准宣告假執行。
三、被告則以：被告不知系爭房屋是否曾發生燒炭自殺或其他非
    自然身故事件，縱系爭房屋有上開情事，亦非屬物之瑕疵，
    原告自不得據以解除系爭買賣契約，並請求侵權行為損害賠
    償等語置辯。並聲明：(一)原告之訴及假執行之聲請均駁回。
    (二)如受不利判決，願供擔保請准宣告免為假執行。
四、查原告夫妻於97年間以總價595萬元，向被告購得系爭房地
    ，並於97年3月12日給付60萬元簽約金、97年4月9日給付完
    稅款59萬元及尾款476 萬元之事實，有契約書、所有權狀在
    卷可稽（台北地院審訴字卷第6至39頁），且為兩造所不爭
    執，堪信為真實。
五、原告主張被告隱瞞系爭房屋有曾於94年前後發生燒炭自殺或
    其他非自然身故事件之重大瑕疵，詐欺原告締約，應負侵權
    行為損害賠償責任，原告並得解除系爭買賣契約，請求回復
    原狀等情，則為被告所否認，並以前詞置辯。查原告主張系
    爭房屋曾於94年前後發生燒炭自殺或其他非自然身故事件之
    事實，並未舉證以其說，尚難信為真實。雖原告依民事訴訟
    法第342條第1項規定聲請本院准令被告提出系爭房地先前之
    租賃契約書，而被告拒不提出，惟依同法第345條規定，本
    院亦僅得逕為認定系爭房地於97年以前曾經被告出租他人而
    已，並不能認原告主張系爭房屋曾於94年前後發生燒炭自殺
    或其他非自然身故事件之事實為真實，併此敘明。
六、從而，原告依侵權行為及解除契約回復原狀之法律關係，請
    求判命被告應於原告將系爭房地移轉登記相關文件資料備妥
    同時，返還原告595萬元，及其中60萬元自97年3月12日起、
    其中535萬元自97年4月9日起，均至清償日止，按年息百分
    之5計算之利息，為無理由，應予駁回。又原告之訴既經駁
    回，其假執行之聲請即失依附，應併駁回之。
七、本件事證已臻明確，兩造其餘攻擊防禦方法及舉證，核與判
    決結果不生影響，爰不一一論述，併此敘明。
八、訴訟費用負擔之依據：民事訴訟法第78條。
中    華    民    國    99    年    4     月    27    日
                  民事第二庭法  官  連士綱
以上正本係照原本作成
如對本判決上訴，須於判決送達後20日內向本院提出上訴狀
中    華    民    國    99    年    4     月    27    日
                            書記官  吳俞玲

司法院資訊處製作；財團法人民間司法改革基金會備份。
